【裁判字號】    98,審易,299
【裁判日期】    980316
【裁判案由】    竊盜
【裁判全文】
臺灣高雄地方法院刑事判決             98年度審易字第299號
公  訴  人  臺灣高雄地方法院檢察署檢察官
被      告  乙○○
上列被告因竊盜案件，經檢察官提起公訴（97年度偵字第26816
號），嗣因被告就被訴事實為有罪之陳述，本院依簡式審判程序
審理，判決如下：
    主  文
乙○○共同犯攜帶兇器竊盜罪，累犯，處有期徒刑玖月，扣案之
手電筒壹支、六角扳手壹支均沒收之。又共同犯攜帶兇器竊盜未
遂罪，累犯，處有期徒刑陸月，扣案之手電筒壹支、六角扳手壹
支均沒收之。應執行有期徒刑壹年貳月，扣案之手電筒壹支、六
角扳手壹支均沒收之。
    事  實
一、乙○○前因妨害公務案件，經臺灣臺南地方法院以97年度簡
    字第853 號判決判處有期徒刑3 月確定，於民國97年6 月5
    日易科罰金執行完畢。詎其仍不知悛悔，於97年9 月16日晚
    上9 時許，與張弘翌（另案偵查）共同意圖為自己不法所有
    之犯意聯絡，共乘機車至高雄市○○區○○路與辛亥路口處
    之某公有停車場內，由張弘翌負責把風，乙○○則持其所有
    之手電筒1 支搜尋停車場之車輛車內有無財物，經確認後，
    乙○○持其所有之六角扳手1 支，先後破壞停放於該處由丙○○所有車號VU-7630 號、甲○○所有車號8689-ME 號自用
    小客車之車門鎖頭（毀損部分均未據告訴），復由原本負責
    把風之張弘翌下手至甲○○車內竊得手提包1 只（內有筆記
    型電腦1 台、隨身硬碟2 只及錄音筆1 支），並放置於所乘
    機車之腳踏板；嗣於97年9 月16日晚上10時30分許，乙○○
    因持手電筒及六角扳手再至丙○○車內行竊時，為巡邏員警
    到場，始罷手未能竊盜得逞，並經警扣得上開行竊所用之手
    電筒及六角扳手各1 支，張弘翌則發現巡邏員警後隨即逃離
    現場。
二、案經甲○○訴由高雄市政府警察局左營分局報告臺灣高雄地
    方法院檢察署檢察官偵查起訴。
    理  由
一、本件被告乙○○所犯攜帶兇器竊盜罪，為死刑、無期徒刑、
    最輕本刑為3 年以上有期徒刑以外之罪，其於準備程序進行
    中，就被訴事實為有罪之陳述，經本院告知簡式審判程序之
    旨，並聽取檢察官及被告之意見後，裁定進行簡式審判程序
    。
二、上開犯罪事實，業經被告於本院警詢、偵查及審理中坦承不
    諱，核與被害人即證人甲○○於警詢之證述及被害人丙○○
    於警詢之證述相符，並有扣案手電筒及六角扳手各1 支、查
    獲照片10紙在卷可查，足認被告之自白與事實相符，足堪採
    信。從而，本件事證明確，被告犯行，應堪認定，應依法論
    科。
三、按刑法第321 條第1 項第3 款之攜帶兇器竊盜罪，係以行為
    人攜帶兇器竊盜為其加重條件，此所謂兇器，其種類並無限
    制，凡客觀上足對人之生命、身體、安全構成威脅，具有危
    險性之兇器均屬之，且祇須行竊時攜帶此種具有危險性之兇
    器為已足，並不以攜帶之初有行兇之意圖為必要（最高法院
    79年臺上字第5253號判例意旨參照）。本件被告行竊時所攜
    帶之六角扳手1 支，屬鐵製堅硬工具，前端經磨成一字型，
    ，有卷附照片可參，並使用於破壞車門鑰匙孔，客觀上為足
    以殺傷人生命、身體之器械，顯為具有危險性之兇器。核被
    告所為，係犯刑法第321 條第1 項第3 款之攜帶兇器竊盜罪
    、第321 條第2 項、第1 項第3 款攜帶兇器竊盜未遂罪。被
    告與張弘翌就上開犯行，有犯意聯絡及行為分擔，應論以共
    同正犯。被告著手於竊取丙○○之自小客車時，尚未竊得財
    物即為警查獲，為未遂犯，爰依刑法第25條第2 項之規定，
    按既遂之刑度減輕之。被告先後行竊之行為，犯意各別、行
    為互殊，侵害法益有別，應予分論併罰。被告前有事實欄所
    述之前科，於97年6 月5 日易科罰金執行完畢，有臺灣高等
    法院被告前案紀錄表1 份在卷可按，其於受徒刑之執行完畢
    後，5 年以內故意再犯本件有期徒刑以上之罪，均為累犯，
    應依刑法第47條第1 項之規定，各加重其刑。爰審酌被告年
    值青壯，身心健全，不思循正當工作以謀資費，竟竊取他人
    財物，價值觀念偏差，應予導正，被害人受有上開損失，及
    被告事後坦承犯行，犯後態度尚可等一切情狀，分別量處如
    主文所示之刑，並定應執行刑。扣案之手電筒及六角扳手各
    1 支，為被告所有供犯罪所用之物，爰依刑法第38條第1 項
    第2 款之規定，宣告沒收之。
據上論斷，應依刑事訴訟法第273 之1 第1 項、第299 條第1 項
前段，刑法第321 條第1 項第3 款、第2 項、第25條第2 項、第
47條第1 項、第38條第1 項第2 款、第51條第5 款，判決如主文
。
本案經檢察官丁○○到庭執行職務。
中    華    民    國    98    年    3     月    16    日
                  刑事第十庭    法  官  梁淑美
以上正本證明與原本無異。
如不服本判決應於收受本判決後10日內向本院提出上訴書狀，並
應敘述具體理由，如未敘述上訴理由者，應於上訴期間屆滿後20
日內補提理由書狀於本院（均須按他造當事人之人數附繕本）「
切勿逕送上級法院」。
中    華    民    國    98    年    3     月    16    日
                                書記官  林豐富
附錄本案論罪科刑法條：
中華民國刑法第321條
（加重竊盜罪）
犯竊盜罪而有左列情形之一者，處 6 月以上、 5 年以下有期
徒刑：
一、於夜間侵入住宅或有人居住之建築物、船艦或隱匿其內而
    犯之者。
二、毀越門扇、牆垣或其他安全設備而犯之者。
三、攜帶兇器而犯之者。
四、結夥三人以上而犯之者。
五、乘火災、水災或其他災害之際而犯之者。
六、在車站或埠頭而犯之者。
前項之未遂犯罰之。


司法院資訊處製作；財團法人民間司法改革基金會備份。
